Jean-Charles Quillet

INGÉNIEUR DÉVELOPPEMENT EXPÉRIMENTÉ · PROGRAMMATION FONCTIONNELLE

13, rue du clos romain, 35120 Dol-de-Bretagne

🛮 (+33) 6-65-13-50-75 | 💌 jeancharles.quillet@gmail.com | 🌴 jeancharles.quillet.org | 🖸 jecaro | 🛅 jeancharlesquillet

Introduction

Ingénieur développement logiciel avec une grande expérience dans des domaines très variés, que ce soit en développement backend, création d'applications desktop, d'outils scientifiques ou encore de serveurs réseau.

Mon expérience m'a permis de travailler avec des langages orientés objet bas niveaux tel que C++, que j'ai utilisé professionnellement pendant plus de dix ans, mais aussi plus récemment avec des langages très haut niveau tel que le langage de programmation fonctionnelle Haskell. Ces différentes approches m'ont permis d'approfondir ma pratique du développement logiciel, toujours dans l'objectif de développer des programmes corrects, fiables et robustes.

Compétences

Compétences principales: Conception et architecture logicielle

Programmation fonctionnelle Programmation orientée objet

Réseaux / Administration de systèmes Linux Systèmes d'Information Géographique

Géométrie et rendu 3D

Systèmes d'exploitation: Windows, Linux (NixOS, ArchLinux, Ubuntu, CentOS, Debian)

Langages: Haskell, Elm, C/C++, nix, Python, Bash

Outils de développement / Intégration continue: GNU make, GIT, gprof, Jenkins, Travis, Ansible, Docker

Outils scientifiques: Matlab, Octave, gnuplot

Langues: Anglais: à l'aise à l'écrit comme à l'orale, Espagnol: débutant

Expérience

SecucloudHambourg, Allemagne / Remote

INGÉNIEUR DÉVELOPPEMENT CLOUD

Depuis 11/2020

- Développement d'outils de sécurité réseau sur une architecture cloud
- Equipe internationale en 100% remote
- Environnement technique: Linux, Haskell, nix, Ansible, Clickhouse

Epitech Rennes

ENSEIGNANT PROGRAMMATION FONCTIONNELLE

09/2021 - 06/2023 (temps partiel)

- Soutien aux étudiants dans leurs projets Haskell (Evaluateur d'expressions arithmétiques, interpréteur Lisp, algorithme de compression d'images ...)
- Environnement technique: Linux, Haskell, nix

Scalian Rennes

INGÉNIEUR D'ÉTUDE EN SOCIÉTÉ DE SERVICES

04/2007 - 10/2020

- Développement d'outils de simulation au forfait au sein du département Simulation, HPC & Réalité virtuelle
- Architecture et responsable technique
- Rédaction de documentation technique
- Clients: DGA, ONERA, CEA, CNES, IRSN
- Environnement technique: Windows/Linux, C++, Python, Matlab, Qt, openscenegraph, gdal

LaBRI équipe Analyse et indexation vidéo

Bordeaux

1

07/2006 - 08/2006

• Préparation des concours d'indexation vidéo TRECVID et ARGOS

Preparation des concours à indexation
 Administration système

INGÉNIEUR DE RECHERCHE

• Environnement technique: Linux, C/C++, XML, Perl, Bash, SVN

INRIA équipe IPARLA

Bordeaux

Ingénieur de recherche 09/2004 – 04/2006

- · Visualisation d'environnements urbains sur terminaux mobiles en utilisant des techniques de rendu non photo-réaliste
- Rédaction et présentation d'un article scientifique à la conférence Web3D 2006 à Washington
- Environnement technique: Linux, Windows, Windows Mobile, C/C++, Bash, Perl, VRML97, X3D, CVS

CV RÉALISÉ SOUS LE MODÈLE AWESOME CV

KeyghostChristchurch, Nouvelle-Zélande

INGÉNIEUR DÉVELOPPEMENT 04/2003 - 12/2003

• Développement d'applications de sécurité

• Environnement technique: Windows, Delphi, C/C++, Octave

Visualpix Bordeaux

STAGE SUIVI D'UN CONTRAT D'INGÉNIEUR DE RECHERCHE

- Amélioration d'un codec de compression vidéo
- Environnement technique: Linux, C, CVS

Glisshouse Marseille Marseille

BACKEND DÉVELOPPEUR, ADMINISTRATEUR SYSTÈME

07/2000 - 03/2001

04/2002 - 12/2002

- Web: Maintenance d'un magasin en ligne, développement de CMS
- Réseau: Installation, configuration et administration du réseau local, routeur, DNS, firewall, proxy, serveur de fichiers, d'impression
- Environnement technique: Linux, Php, MySQL, Apache, Samba, cron

Formation _____

2001 - 2002	DESS Informatique Multimedia , Analyse et synthèse d'image, géométrie et rendu	Université de Bordeaux
	3D, son, vidéo	
1999 - 2000	Maitrise d'informatique, Option infographie	Université de Poitiers
1998 - 1999	License d'informatique	Université de Limoges
1996 - 1997	DEUG MIAS	Université de Limoges
1995 - 1996	Bac S	Lycée Jean Giraudoux à
		Châteauroux

Centres d'intérêt

Sports: Pratique régulière de l'escalade, vélo, randonnée

Culture: Littérature (classique, voyage, aventure), cinéma d'auteur, concerts de rock indépendant, pratique de la guitare

Vie associative: Participation au comité directeur du club Alpin de Rennes (2012 à 2014)

Bénévolat dans les salles de concert de Rennes: l'Antipode (2011 à 2015), le Jardin Moderne (2009 à 2010)

Bénévolat aux festivals Epipapu (2009, 2010) et à la Route du Rock (2008 à 2018)

Voyages: Nouvelle Zélande, Australie, Etats-Unis, Canada, Malaisie, Bali, Bolivie, Islande, Norvège, Ecosse, Iles Féroé